【裁判字號】    97,交聲,195
【裁判日期】    971113
【裁判案由】    違反道路交通管理處罰條例
【裁判全文】
臺灣宜蘭地方法院交通事件裁定         97年度交聲字第195號
移
異  議  人
即受處分人  甲○○
上列受處分人因違反道路交通管理處罰條例案件，對於交通部公
路總局臺北區監理所宜蘭監理站民國97年7月18日所為之宜監字
第裁43-C00000000號裁決聲明異議，本院裁定如下：
    主  文
異議駁回。
    理  由
一、按人行道，指為專供行人通行之騎樓、走廊，及劃設供行人
    行走之地面道路，與人行天橋及人行地下道。又按汽車駕駛
    人，在人行道臨時停車者，處新臺幣（下同）300元以上600
    元以下罰鍰，又按汽車汽車駕駛人在禁止臨時停車處所停車
    ，處600元以上1200元以下罰鍰，道路交通管理處罰條例第
    3條第3款、第55條第1款、第56條第1項第1款，分別定有明
    文。
二、本件異議人即受處分人於民國96年10月1日下午3時15分許，
    將其車號6C-0882號自用小客車違規停放在臺北縣新莊市○
    ○路段禁止臨時停車之人行道上，經臺北縣政府警察局交通
    隊新莊分隊警員以受處分人有違反前揭道路交通管理處罰條
    例第56條第1項第1款規定之行為逕行製單舉發。嗣異議人提
    出申訴，經原處分機關函請舉發單位調查結果，仍認異議人
    有前揭違規行為，惟異議人並未依限繳納罰單亦未到案聽候
    裁決，原處分機關乃於97年7月18日依道路交通管理處罰條
    例第56條第1項第1款及違反道路交通管理事件統一裁罰基準
    及處理細則之規定，裁處異議人罰鍰1,200元。
三、本件受處分人固不否認有於上揭時間在上揭地點停車，惟矢
    口否認有何違規行為，辯稱：那邊沒有紅線，只有一棵行道
    樹，不是人行道，伊沒有佔用人行道停車云云。經查，受處
    分人於96年10月1日下午3時15分許，將其車號6C-0882號自
    用小客車違規停放在臺北縣新莊市○○路段之人行道上，業
    經證人即警員武正泰到庭證稱：「思源路段是新莊市○○○
    道路，異議人停車的位置已經佔用人行道，該地點是人行道
    ，只是他裡面是工地，有人行道就是加白色邊線的位置，而
    且有高出地面0.5公分」等語明確（見本院卷第20頁筆錄）
    ，核與當日採證照片所示之情形相符，自堪信證人所述為真
    實。至受處分人雖辯稱該處係工地出入口云云，然依現場採
    證照片所示，該處自前至後均係高出地面之人行道路，並均
    種植有人行道樹木，雖該處位處工地出入口，有工地之車輛
    進出，然該處仍係屬供人行走之人行道無誤，受處分人空言
    辯稱該處非屬人行道云云，顯屬無據。
四、綜上所述，受處分人確有於前揭時、地，在禁止臨時停車之
    人行道停車之違規行為，事證明確，原處分機關依道路交通
    管理處罰條例第56條第1項第1款及違反道路交通管理事件統
    一裁罰基準及處理細則暨基準表之規定，裁處異議人罰鍰
    1,200元，核無違誤。本件受處分人之異議為無理由，應予
    駁回。
據上論斷，應依道路交通案件處理辦法第19條，裁定如主文。
中    華    民    國    97    年    11    月    13    日
                  交通法庭法  官  鄭貽馨
以上正本證明與原本無異。
如不服本裁定，應於裁定送達後5日內，向本院提出抗告狀。（
應附繕本）
                          書記官  林嘉萍
中    華    民    國    97    年    11    月    13    日


司法院資訊處製作；財團法人民間司法改革基金會備份。
